【裁判字號】    99,交抗,2181
【裁判日期】    991224
【裁判案由】    違反道路交通管理處罰條例
【裁判全文】
臺灣高等法院交通事件裁定            99年度交抗字第2181號
抗  告  人
即受處分人  陳婉華
上列抗告人因違反道路交通管理處罰條例案件，不服臺灣臺北地
方法院，中華民國99年10月26日所為裁定（99年度交聲字第1052
號），提起抗告，本院裁定如下：
    主  文
抗告駁回。
    理  由
一、抗告意旨略以：抗告人確於民國99年1月24日中午12時駕車
    自臺北市○○○路去吳興街接乾妹，並於同日12時30分接87
    歲母親自辛亥路上國道三號，而非如舉發照片所示於同日上
    午9時49分在國道一號北上30公里處。此有人證可資證明抗
    告人確於當日12時至15時駕車行駛國道三號返回臺北一事云
    云。
二、按汽車行駛高速公路及快速公路，應依速限標誌指示，高速
    公路及快速公路交通管制規則第5條第1項前段定有明文；又
    汽車行駛於高速公路、快速公路或設站管制之道路，不遵使
    用限制、禁止、行車管制及管理事項之管制規則而有行車速
    度超過規定之最高速限或低於規定之最低速限者，處汽車駕
    駛人新臺幣（下同）3,000元以上6,000元以下罰鍰，並予記
    違規點數1點，道路交通管理處罰條例第33條第1項第1款、
    第63條第1項第1款定有明文。
三、經查：
  (一)本件抗告人平時使用之車牌號碼DM-9175號自用小客車（登
    記為抗告人母親陳黃彩珠所有），於99年1月24日上午9時49
    分許，行經國道一號高速公路北上30公里處，有「速限100
    公里，經雷達（射）測定行速為117公里，超速17公里」之
    違規行為，經內政部警政署國道公路警察局第一警察隊汐止
    分隊員警以抗告人有違反道路交通管理處罰條例第33條第1
    項第1款規定之事實，填掣內政部警政署國道公路警察局公
    警局交字第ZAA060151號舉發違反道路交通管理事件通知單
    （下稱舉發通知單）逕行舉發；嗣抗告人於應到案日期即99
    年3月24日前提出申訴表示不服，經原處分機關函請原舉發
    單位調查結果，仍認抗告人確有前開違規行為，乃依道路交
    通管理處罰條例第33條第1項第1款、第63條第1項第1款（裁
    決書漏載該條項第1款）、違反道路交通管理事件統一裁罰
    標準表之規定，於99年6月14日以臺北市交通事件裁決所北
    市裁罰字第裁22-ZAA060151號裁決書裁處異議人罰鍰新臺幣
    3,000元，並記違規點數1點等情，有上開舉發違反道路交通
    管理事件通知單、違反道路交通管理事件裁決書、送達證書
    、採證照片1幀等附卷可稽（見原審卷第6-7頁、第9頁）。
  (二)抗告人雖以其於99年1月24日中午12時至15時係駕車行駛於
    國道三號，而非於舉發資料同日上午9時49分在國道一號上
    行駛，此有人證可資證明云云，惟查：
  1.本件抗告人有於上揭時地為「汽車行駛高速公路，速度超過
    規定最高速限」之違規行為，而為值勤員警掣單逕行舉發之
    等情，業據證人即本件舉發警員劉能欽於原審調查時證述綦
    詳（見原審卷第22-23頁），並有採證照片1張、證人劉能欽
    庭呈之雷達測速照相系統擺放位置照片2張（見原審卷第26
    -27頁）等件在卷可稽，查證人本身屬執行公務警員，受有
    行政懲處責任之監督，嗣到庭具結作證，更以刑事責任擔保
    證詞之真實性，復與抗告人不相識，亦無嫌隙瓜葛，實無設
    詞攀誣或構陷抗告人之必要，是渠等上開證言當可採信。
  2.又按雷達測速儀係以雷射光束（不見光）直接瞄準行進中之
    車輛，屬「單點單台」之測速方式，車輛如有超出設定之速
    限即立刻鎖定，而雷射是屬於直線不易擴散的光束，車流量
    大小、旁邊是否另有他車行經，均不影響測速之準確性。另
    經濟部標準檢驗局依度量衡法第14條第2項、第16條第2項規
    定所定，並於92年7月1日施行雷達測速儀檢定檢查技術規範
    ，規定雷達測速儀器於速率偵測準確度之檢定公差為不大於
    時速1公里，而當速率在時速150公里以上時則為不大於時速
    2公里，而本件舉發所用之雷達測速儀器廠牌為LTI、型號為
    ULTRALYTE Compact號、器號為UX019370號，檢定合格單號
    碼為J0GB0000000號，檢定日期為98年12月28日，有效期限
    至99年12月31日，有經濟部標準檢驗局雷達測速儀檢定合格
    證書證號J00000000號一紙在卷可參（見原審卷第25頁），
    是於抗告人違規之99年1月24日，該雷達測速儀器仍在檢驗
    合格之有效期間內，其偵測之準確性自值得信賴，又觀諸上
    開採證照片中抗告人車輛車牌號碼之影像係屬清晰可見，關
    於拍攝地點、拍攝日期、拍攝時間、拍攝地點速限、抗告人
    行車時速等數據均清楚標示，且採證照片上之各項數據經雷
    達測速照相系統拍攝後，即無法更改之情，亦經證人劉能欽
    於原審審理時證稱明確（見原審卷第23頁），足認該照片確
    屬真實無訛。綜上所述，抗告人確有「汽車行駛高速公路速
    度超過規定最高速限（未滿20公里）」之違規行為，係屬事
    證明確，堪以認定。抗告意旨以抗告人於99年1月24日中午
    12時至15時係駕車行駛於國道三號，有人證可資證明云云，
    惟舉發照片內車號DM-9175號自用小客車之駕駛人確為抗告
    人無誤之情，業據抗告人於原審審理中所自承（見原審卷第
    21頁），且本案舉發員警劉能欽並未在國道三號擺設測速儀
    等情，亦經證人劉能欽於原審證述明確（見原審卷第23頁）
    ，則抗告人以上開理由提起抗告，自難認有據。
  (三)綜上，原審以抗告人之違規行為事證明確，原處分機關依上
    開規定裁罰，核屬無誤，而駁回抗告人之異議，經核並無不
    當。抗告人仍執前詞提起本件抗告，為無理由，應予駁回。
四、據上論結，應依道路交通事件處理辦法第25條，刑事訴訟法
    第412條，裁定如主文。
中    華    民    國    99    年    12    月    24    日
                  刑事第十庭  審判長法  官  宋  祺
                                    法  官  高玉舜
                                    法  官  陳明珠
以上正本證明與原本無異。
不得再抗告。
                                    書記官  胡勤義
中    華    民    國    99    年    12    月    28    日

司法院資訊處製作；財團法人民間司法改革基金會備份。
